【裁判字號】    99,審訴,1605
【裁判日期】    990531
【裁判案由】    毒品危害防制條例
【裁判全文】
臺灣高雄地方法院刑事判決            99年度審訴字第1605號
公  訴  人  臺灣高雄地方法院檢察署檢察官
被      告  甲○○
上列被告因毒品危害防制條例案件，經檢察官提起公訴（99年度
毒偵字第2150號），嗣被告於本院準備程序中就被訴事實為有罪
之陳述，經本院告知簡式審判程序之旨，並聽取被告與公訴人之
意見後，合議庭裁定由受命法官獨任進行簡式審判程序，判決如
下：
    主  文
甲○○施用第一級毒品，累犯，處有期徒刑壹年。
    事  實
一、甲○○前因施用毒品案件，經本院以94年度毒聲字第1255號
    裁定送觀察、勒戒後，認有繼續施用毒品之傾向，再經本院
    以94年度毒聲字第2603號裁定令入戒治處所施以強制戒治，
    於96年11月7 日執行完畢，並經臺灣高雄地方法院檢察署檢
    察官以96年度戒毒偵字第415 號不起訴處分確定。復於97
    年間又因施用毒品案件，經本院以97年度審訴字第685 號判
    處應執行有期徒刑7 月確定，甫於98年6 月7 日縮短刑期執
    行完畢出監。詎仍不知戒絕毒癮，於上揭強制戒治執行完畢
    釋放後5 年內，復基於施用第一級毒品海洛因及第二級毒品
    甲基安非他命之犯意，於99年1 月16日12時許，在不詳處所
    ，以針筒注射血管方式，同時施用第一級毒品海洛因及第二
    級毒品甲基安非他命1 次。嗣於99年1 月16日16時50分許，
    前往高雄市小港區○○○路34號「台協股份有限公司」行竊
    減速電動機1 台時，為員工發現報警當場逮獲（所涉竊盜罪
    嫌部分，業經本署檢察官以99年度偵字第3067號、8325號提
    起公訴），經採其尿液送驗後，檢驗結果呈安非他命、甲基
    安非他命、可待因、嗎啡陽性反應，始悉上情。
二、案經高雄市政府警察局小港分局報請臺灣高雄地方法院檢察
    署檢察官偵查起訴。
    理  由
一、本件被告甲○○所犯係死刑、無期徒刑、最輕本刑為3 年以
    上有期徒刑以外之罪，其於準備程序中就被訴事實為有罪之
    陳述，經本院告知簡式審判程序之旨，並聽取公訴人及被告
    意見後，合議庭裁定由受命法官獨任進行簡式審判程序，合
    先敘明。
二、訊據被告對於上揭時、地，施用第一級毒品海洛因及第二級
    毒品甲基安非他命之事實，坦承不諱，而被告為警查獲所採
    之尿液檢體，經送高雄市立凱旋醫院以酵素免疫分析法及氣
    相層析質譜檢驗結果，呈現可待因、嗎啡、安非他命、甲基
    安非他命陽性反應，此有高雄市立凱旋醫院99年2 月4 日A0
    0000000 號濫用物尿液檢驗報告暨高雄市政府警察局小港分
    局毒品案嫌疑人尿液代碼與姓名對照長各1 份在卷可稽。足
    徵被告之任意性自白核與事實相符，應堪信為真實，可採為
    本件論罪科刑之依據。是本件事證明確，被告同時施用第一
    、二級毒品犯行，洵堪認定，應予依法論科。
三、按海洛因、甲基安非他命為毒品危害防制條例第2 條第2 項
    第1 、2 款所稱之第一級與第二級毒品，不得施用、持有。
    次按觀察、勒戒或強制戒治執行完畢釋放後，5 年內再犯第
    10條之罪者，應依一般刑事訴訟程序予以起訴論罪科刑，此
    觀諸毒品危害防制條例第20條、第23條第2 項規定自明。被
    告曾於94年間因施用毒品案件，經本院以94年度毒聲字第26
    03號裁定令入戒治處所施以強制戒治，於96年11月7 日執行
    完畢，並經臺灣高雄地方法院檢察署檢察官以96年度戒毒偵
    字第415 號不起訴處分確定，有臺灣高等法院被告前案紀錄
    表1 份在卷可參，於前開戒治執行完畢釋放後5 年內，本件
    復於99年1 月16日12時許，同時施用第一級毒品海洛因與第
    二級毒品甲基安非他命1 次，則公訴人予以起訴，尚無不合
    ，本院自得依法論科。
四、核被告所為，係犯毒品危害防制條例第10條第1 項之施用第
    一級毒品罪、同條第2 項之施用第二級毒品罪。其施用第一
    級毒品海洛因與第二級毒品甲基安非他命前持有海洛因、甲
    基安非他命之低度行為，應為施用之高度行為所吸收，均不
    另論罪。被告以一個施用行為同時觸犯施用第一級、第二級
    毒品罪，為想像競合犯，應從一較重之施用第一級毒品罪處
    斷。再者，被告有事實欄所載之前案紀錄，甫於98年6 月7
    日執行完畢，有卷附臺灣高等法院被告前案紀錄表可按，其
    受有期徒刑執行完畢，5 年以內故意再犯有期徒刑以上之罪
    ，為累犯，應加重其刑。爰審酌被告前因施用毒品案件，經
    施以觀察、勒戒及強制戒治後，竟再同時施用第一、二級毒
    品，足見其惡習已深，且戒絕毒癮之意志不堅，未能體悟施
    用毒品對自己、家人造成之傷害及社會之負擔，自屬可議；
    惟念其於犯後坦承犯行，及施用毒品本質上係屬戕害自身健
    康之行為，尚未直接危害他人，社會性程度應屬較低等一切
    情狀，量處如主文所示之刑，以資懲儆。
據上論斷，應依刑事訴訟法第273 條之1 第1 項、第284 條之1
、第299 條第1 項前段，毒品危害防制條例第10條第1 項、第2
項，刑法第11條前段、第47條第1 項、第55條，判決如主文。
本案經檢察官許怡萍到庭執行職務。
中    華    民    國    99    年    5    月     31    日
                  刑事第十庭  法  官  曾子珍
以上正本證明與原本無異。
如不服本判決，應於收受送達後10日內向本院提出上訴書狀。
中    華    民    國    99    年    5    月     31    日
                              書記官  李承悌
附錄本判決論罪科刑法條全文：
毒品危害防制條例第10條
施用第一級毒品者，處6月以上5年以下有期徒刑。
施用第二級毒品者，處3年以下有期徒刑。

司法院資訊處製作；財團法人民間司法改革基金會備份。
